Minutes et répertoires du notaire Auguste DESPREZ, 15 avril 1812 - 18 mai 1866 (étude I)
Archives nationales
- Répertoire(s) de Auguste DESPREZ, 2 janvier 1811 - 8 avril 1873; MC/RE/I/20 - MC/RE/I/31
  - Répertoire. 1828, 10 octobre - 1833, 23 février, 10 octobre 1828 - 23 février 1833; MC/RE/I/24
    - Suite d'inventaire après décès: Roger, Adélaïde-Jacqueline. Glaizot, Charles-Georges (veuve)., 18 septembre 1832
      inventaire après décès; Roger, Adélaïde-Jacqueline; Glaizot, Charles-Georges
    - Inventaire après décès: Artus, Alexandre-François., 10 octobre 1832
      inventaire après décès; Artus, Alexandre-François
    - Inventaire après décès: Chartier, Louise-Désirée. Legras, Pierre-Louis (veuve). Saint Martin (rue), n° 21., 12 octobre 1832
      inventaire après décès; Saint-Martin (rue); Chartier, Louise-Désirée; Legras, Pierre-Louis
    - Inventaire après décès: Mulleret, Anne-Françoise. Mousset, Louis (épouse). Bicêtre., 15 octobre 1832
      Décédé le 2 ami 1832.
      inventaire après décès; Mulleret, Anne-Françoise; Mousset, Louis
    - Inventaire après décès: Sordot, Catherine. Toquet, Jean-François (veuve). Vaugirard., 18 octobre 1832
      Décédé le 22 juillet 1832.
      inventaire après décès; Vaugirard (ancienne commune); Sordot, Catherine; Toquet, Jean-François
    - Inventaire après décès: Henry, Noël-Etienne., 20 octobre 1832
      Décédé le 30 juillet 1832.
      inventaire après décès; Henry, Noël-Etienne
    - Inventaire après décès: Armet, André-Olivier. Charenton / 94., 21 novembre 1832
      Décédé le 10 octobre 1832.
      inventaire après décès; Charenton-le-Pont (Val-de-Marne); Armet, André-Olivier
    - Inventaire après décès: Lenoior, Alexandrine-Françoise-Julie. Rouillard, Sébastien-Jean (épouse)., 27 novembre 1832
      Décédé le 24 juillet 1832.
      inventaire après décès; Lenoior, Alexandrine-Françoise-Julie; Rouillard, Sébastien-Jean
    - Inventaire après décès: Hallet, Angélique-Julie. Lenoir, Jean-Henri (veuve). Auteuil. Décédée le 11 juillet 1832., 28 novembre 1832
      20 septembre 1815, liquidation et partage de la succession de Etienne Hallet, entre Angélique-Julie Hallet, veuve de Jean-Henry Lenoir, rue du Four Saint-Germain, n° 69, et autres, RE/LXV/15.
      inventaire après décès; liquidation; partage; Auteuil (ancienne commune); Four-Saint-Germain (rue du); Hallet, Angélique-Julie; Lenoir, Jean-Henri; Hallet, Etienne
    - Inventaire après décès: Picot de Chemeteau, Caroline-Eulalie. Valois, Achille-Joseph-Etienne (épouse). Abbaye (rue de l'), n° 9. Décédée le 15 novembre 1832., 10 décembre 1832
      inventaire après décès; Abbaye (rue de l'); Picot de Chemeteau, Caroline-Eulalie; Valois, Achille-Joseph-Etienne
    - Inventaire après décès: Leroy, Marie-Madeleine-Pierre. Clerot, Alexandre-Auguste (épouse)., 29 décembre 1832
      Décédée le 10 juillet 1832.
      inventaire après décès; Leroy, Marie-Madeleine-Pierre; Clerot, Alexandre-Auguste
    - Inventaire après décès: Dives, Joseph-Herbwer., 11 janvier 1833
      Décédé le 22 avril 1832.
      inventaire après décès; Dives, Joseph-Herbwer
    - Inventaire après décès: Gouel, Etienne-Théodore. Hospice de la Pitié., 12 janvier 1833
      Décédé le 6 septembre 1827.
      inventaire après décès; Pitié-Salpêtrière (hôpital de la); Gouel, Etienne-Théodore
    - Inventaire après décès: Grand, Alexis., 14 janvier 1833
      Décédé le 13 décembre 1832.
      inventaire après décès; Grand, Alexis
    - Inventaire après décès: Silvestre, Benoît., 21 janvier 1833
      Décédé le 18 décembre 1832.
      inventaire après décès; Silvestre, Benoît
    - Inventaire après décès: Paulmier, Rose-Elisabeth. Moulin dit Dumoulin, Louis-Geneviève (veuve)., 2 février 1833
      Décédée le 26 janvier 1833.
      inventaire après décès; Paulmier, Rose-Elisabeth; Moulin dit Dumoulin, Louis-Geneviève
    - Inventaire après décès: Philippe, Pierre., 4 février 1833
      Décédé le 29 janvier 1833.
      inventaire après décès; Philippe, Pierre
    - Inventaire après décès: Miquet, Marie-Louise-Victoire. Fouque, Joseph (veuve)., 12 février 1833
      Décédée le 29 janvier 1833.
      inventaire après décès; Miquet, Marie-Louise-Victoire; Fouque, Joseph
    - Inventaire après décès: Sausset, Jeanne-Virginie., 13 février 1833
      Décédée le 22 janvier 1833.
      inventaire après décès; Sausset, Jeanne-Virginie
    - Inventaire après décès: Lebreton, Marie-Virginie. Linsart, Nicolas (épouse)., 14 février 1833
      Décédée le 12 mars 1832.
      inventaire après décès; Lebreton, Marie-Virginie; Linsart, Nicolas
    - Inventaire après décès: Bourgeois, Marie-Marguerite. Lefevre, Jacques-Louis (épouse). Ecole (rue de l'), n° 41., 15 février 1833
      Décédée le 31 janvier 1833.
      inventaire après décès; Ecole (rue de l'); Bourgeois, Marie-Marguerite; Lefevre, Jacques-Louis
  - Répertoire. 1833, 23 février - 1836, 27 octobre, 23 février 1833 - 27 octobre 1836; MC/RE/I/25
    - Inventaire après décès: Legrand, Jacques. Saint Jacques (rue), n° 316., 14 mars 1832
      Décédé le 25 janvier 1833.
      MC/RE/I/25
      inventaire après décès; Saint-Jacques (rue); Legrand, Jacques
    - Inventaire après décès: Charbonnier, Jean-François. Montrouge., 17 avril 1832
      Décédé le 17 mars 1833.
      inventaire après décès; Montrouge (Hauts-de-Seine); Charbonnier, Jean-François
    - Inventaire après décès: Abot, Antoine-Joseph-Zenon. Saints Pères (rue des), n° 27., 22 avril 1832
      Décédé le 19 mars 1833. 10 septembre 1833, liquidation et partage de la succession de Antoine Joseph ZENON ABOT.
      inventaire après décès; Saints-Pères (rue des); Abot, Antoine-Joseph-Zenon
    - Inventaire après décès: Auffray, Charles., 7 mai 1832
      Décédé le 20 novembre 1832.
      inventaire après décès; Auffray, Charles
    - Inventaire après décès: Lavigne, Victorine. Raymond, Jean-Pierre (épouse). Saint Denis (rue), n° 277., 8 mars 1833
      Décédée le 23 mai 1839 (sic).
      inventaire après décès; Saint-Denis (rue); Lavigne, Victorine; Raymond, Jean-Pierre
    - Inventaire après décès: D'Orléans, Marie-Françoise. Laignel, Joseph (épouse). Vaugirard (grande rue de), n° 21. Décédée le 4 mars 1833., 9 mars 1833
      inventaire après décès; Vaugirard (ancienne commune); Vaugirard (rue de); Orléans, Marie-Françoise d'; Laignel, Joseph
    - Inventaire après décès: Marais, Anne-Rose-Michel. Bayeux, Louis-François (épouse). Figuier (rue du) / Saint Paul., 13 mars 1833
      Décédée le 24 juillet 1832.
      inventaire après décès; Figuier (rue du); Saint-Paul (quartier); Marais, Anne-Rose-Michel; Bayeux, Louis-François
    - Inventaire après décès: Delaville, Michel. Mézières (rue de), n° 14., 16 mars 1833
      Décédé le 24 février 1833.
      inventaire après décès; Mézières (rue de); Delaville, Michel
    - Inventaire après décès: Salfi, François-Marie-Louis-Emmanuel. Passy., 20 mars 1833
      inventaire après décès; Passy (ancienne commune); Salfi, François-Marie-Louis-Emmanuel
    - Inventaire après décès: Petry, Charles-Louis-Joseph. Cassette (rue), n° 8., 1er avril 1833
      Décédé le 19 mars 1833.
      inventaire après décès; Cassette (rue); Petry, Charles-Louis-Joseph
    - Inventaire après décès: Tranchon, Rémy-Nicolas., 12 avril 1833
      Décédé le 20 décembre 1832.
      inventaire après décès; Tranchon, Rémy-Nicolas
    - Inventaire après décès: Goulfie, Jean. Vieille du Temple (rue), n° 129., 19 avril 1833
      inventaire après décès; Vieille-du-Temple (rue); Goulfie, Jean
    - Inventaire après décès: Levêque, Jeanne-Marie. Adam, Nicolas (épouse)., 30 avril 1833
      Décédée le 4 mars 1822.
      inventaire après décès; Levêque, Jeanne-Marie; Adam, Nicolas
    - Inventaire après décès: Leroy, Jacques. Vaugirard (rue de), n° 59., 22 juin 1833
      Décédé le 16 mai 1833.
      inventaire après décès; Vaugirard (rue de); Leroy, Jacques
    - Inventaire après décès: Gentil, Joséphine-Elisabeth. Croisat, Pierre (épouse). Odéon (rue de l'), n° 33. Coiffeur, 27 juin 1833
      Décédée le 22 mai 1833.
      inventaire après décès; Odéon (rue de l'); Gentil, Joséphine-Elisabeth; Croisat, Pierre; coiffeur
    - Inventaire après décès: Bouquet, Guillaume. Triel-sur-Seine / 78., 29 juin 1833
      Décédé le 5 juin 1833.
      inventaire après décès; Triel-sur-Seine (Yvelines); Bouquet, Guillaume
    - Inventaire après décès: Boussageon, Marie-Louise. Bouard, Félix-François (épouse). Juifs (rue des), n° 3., 14 août 1833
      Décédée le 9 septembre 1831.
      inventaire après décès; Juifs (rue des); Boussageon, Marie-Louise; Bouard, Félix-François
    - Inventaire après décès: Lefebvre, Marie-Barbe-Victoire. Goulay, Hippolyte-Constant (épouse). Basse du Rempart (rue), n° 44., 20 août 1833
      Décédée le 24 février 1833.
      inventaire après décès; Basse-du-Rempart (rue); Lefebvre, Marie-Barbe-Victoire; Goulay, Hippolyte-Constant
    - Inventaire après décès: Bourgouin, Nicolas., 26 août 1833
      Décédé le 18 août 1833. A la requête de Auguste Etienne GARILLAUD, rue Honoré Chevalier, n° 7, exécuteur testamentaire.
      inventaire après décès; Bourgouin, Nicolas
    - Inventaire après décès: Deronzieres, Louis-Amant., 29 août 1833
      inventaire après décès; Deronzieres, Louis-Amant
    - Inventaire après décès: Fremont, Adèle-Octavie. Lejeune, Jean-Victor (veuve). Saint Nicaise (rue), n° 8., 24 septembre 1833
      inventaire après décès; Saint-Nicaise (rue); Fremont, Adèle-Octavie; Lejeune, Jean-Victor
    - Inventaire après décès: Sporzheim ou Spurzheim, Gaspard. Boston (Etats Unis d'Amérique septentrionale)., 26 septembre 1833
      inventaire après décès; Etats-Unis; Sporzheim, Gaspard; Spurzheim, Gaspard
    - Inventaire après décès: Dupuy, Claude-Gérard., 15 octobre 1833
      Décédé le 21 novembre 1832.
      inventaire après décès; Dupuy, Claude-Gérard
    - Inventaire après décès: Martin, Adélaïde-Louise. Dubled, Louis-Noël (veuve)., 21 octobre 1833
      Décédée le 3 septembre 1833.
      inventaire après décès; Martin, Adélaïde-Louise; Dubled, Louis-Noël
    - Inventaire après décès: Marty, Marie-Anne-Philippine. Saune, Nicolas (veuve en 2e noces). Deliche (veuve en 1ères noces). Décédée le 30 juin 1833., 19 novembre 1833
      inventaire après décès; Marty, Marie-Anne-Philippine; Saune, Nicolas; Deliche, M.
    - Inventaire après décès: Loncle, Jean-Pierre., 27 novembre 1833
      Décédé le 18 novembre 1833.
      inventaire après décès; Loncle, Jean-Pierre
    - Inventaire après décès: Mondion, Louise-Adélaïde. Voisin, François-Jacques (épouse)/Schmetz, Nicolas (veuve en 1ères noces). Ecole (rue de l'), n° 64 / Vaugirard., 28 novembre 1833
      inventaire après décès; Ecole (rue de l'); Vaugirard (ancienne commune); Mondion, Louise-Adélaïde; Voisin, François-Jacques; Schmetz, Nicolas (veuve en 1ères noces)
    - Inventaire après décès: Coudray, Marie-Angélique. Sauvage, Denis-Alexandre (veuve). Décédée le 29 juin 1833., 30 novembre 1833
      inventaire après décès; Coudray, Marie-Angélique; Sauvage, Denis-Alexandre
    - Inventaire après décès: Nivet, Charles-Hector., 4 décembre 1833
      inventaire après décès; Nivet, Charles-Hector
    - Inventaire après décès: Dodat, François., 5 décembre 1833
      Décédé le 25 novembre 1833. Acte inscrit par erreur à la date du 5 novembre 1833.
      inventaire après décès; Dodat, François
    - Inventaire après décès: Chartier, Henri-Sébastien. Antony / 92., 30 décembre 1833
      Décédé le 25 décembre 1833.
      inventaire après décès; Antony (Hauts-de-Seine); Chartier, Henri-Sébastien
    - Inventaire après décès: Borde, Louis-Etienne., 27 janvier 1834
      Décédé le 11 janvier 1834.
      inventaire après décès; Borde, Louis-Etienne
    - Inventaire après décès: Ponis, Clotilde. Sauval, François-Etienne (épouse). Cherche Midi (rue du), n° 35., 19 février 1834
      Décédée le 27 janvier 1834.
      inventaire après décès; Cherche-Midi (rue du); Ponis, Clotilde; Sauval, François-Etienne
    - Inventaire après décès: Guillian, Louis-Joseph. Longchamp (rue de), n° 25. Blanchisseur, 8 mars 1834
      Décédé le 3 janvier 1834.
      inventaire après décès; Longchamp (rue de); Guillian, Louis-Joseph; teinturier blanchisseur
    - Inventaire après décès: Noailles, Louis-Marie de (vicomte)., 11 mars 1834
      inventaire après décès; Noailles, Louis-Marie de
    - Inventaire après décès: Hunziker, Henri. Buci (rue de), n° 22 / faubourg Saint Germain., 27 mars 1834
      Décédé le 2 mars 1834.
      inventaire après décès; Buci (rue de); Saint-Germain (faubourg); Hunziker, Henri
    - Inventaire après décès: Marseille de Paul Bartelli de Saint-Paul dit de Lamy, Lazare-Louise-Catherine. Charenton / 94 / / Saint Maurice / 94., 3 avril 1834
      Décédée le 7 mars 1834.
      inventaire après décès; Charenton-le-Pont (Val-de-Marne); Saint-Maurice (Val-de-Marne); Marseille de Paul Bartelli de Saint-Paul dit de Lamy, Lazare-Louise-Catherine
    - Inventaire après décès: Ternisien, Elisa-Geneviève. Ducrocq, Jean-Louis-Marie (épouse). Fourneaux (rue des), n° 15. Décédée le 21 janvier 1834., 15 avril 1834
      inventaire après décès; Fourneaux (rue des); Ternisien, Elisa-Geneviève; Ducrocq, Jean-Louis-Marie
    - Inventaire après décès: Guillotin, Marie-Marguerite-Louise. Hardy, Jean-Louis-Marie (épouse). Hospice de l'Hôtel Dieu., 15 avril 1834
      inventaire après décès; Hôtel-Dieu; Guillotin, Marie-Marguerite-Louise; Hardy, Jean-Louis-Marie
    - Inventaire après décès: Gorse, Françoise. Fuchte, François (épouse). Gaillon (rue)., 2 mai 1834
      Décédée le 18 janvier 1832.
      inventaire après décès; Gaillon (rue); Gorse, Françoise; Fuchte, François
    - Inventaire après décès: Pennene, Jean. Tenier (rue du) / Vincennes / 94., 14 mai 1834
      Décédé le 1er avril 1834.
      inventaire après décès; Téniers (rue); Vincennes (Val-de-Marne); Pennene, Jean
    - Inventaire après décès: Hély d'Oissel de Saint-Saens, Hippolyte-Henri-Antoine. Décédé le 5 mai 1834., 15 mai 1834
      7 août 1832 (suites jusqu'au 2 juillet 1834), vente par le baron Abdon-Patrocle-Frédéric Hély d'Oissel, rue du Faubourg Saint-Germain l'Auxerrois, n° 29, Alexandre-Sébastien Gérard, rue de Vendôme au Marais, n° 5, Jacques-Charles Jouet, vieille rue du Temple, n° 30, Paul Calley Saint-Paul, rue Saint-Georges, n° 15, administrateurs de ma société anonyme de la manufactrue royale des glaces de Saint-Gobain, au Ministère de la Guerre, d'une propriété rue de Reuilly, n° 24, faubourg Saint-Antoine, avec un plan, RE/V/18 et ET/V/1084.
      inventaire après décès; acte de vente; Reuilly (rue de); Saint-Georges (rue); Vendôme (rue de); Vieille-du-Temple (rue); Hély d'Oissel de Saint-Saens, Hippolyte-Henri-Antoine; Hély d'Oissel, Abdon-Patrocle-Frédéric; Gérard, Alexandre-Sébastien; Jouet, Jacques-Charles; Calley Saint-Paul, Paul
    - Inventaire après décès: Frerot, Louis. Maçons Sorbonne (rue des), n° 12., 20 mai 1834
      Décédé le 22 avril 1834.
      inventaire après décès; Maçons-Sorbonne (rue des); Frerot, Louis
    - Inventaire après décès: Thirion, Marie-Sophie. Ouest (rue de l'), n° 5., 30 mai 1834
      Décédé le 26 avril 1834.
      inventaire après décès; Ouest (rue de l'); Thirion, Marie-Sophie
    - Inventaire après décès: Deslauriers, Marie-Anne. Garnier, Alexandre-Claude-Jérôme (épouse). Neuve Guillemin (rue), n° 14. épicier (marchand), 11 juillet 1834
      Décédée le 18 mars 1834.
      inventaire après décès; Neuve-Guillemin (rue); Deslauriers, Marie-Anne; Garnier, Alexandre-Claude-Jérôme; commerçant
    - Inventaire après décès: Fougea, Marguerite-Clotilde. Glize, André (épouse). Saint Denis (rue), n° 103., 29 août 1834
      Décédé le 5 août 1834.
      inventaire après décès; Saint-Denis (rue); Fougea, Marguerite-Clotilde; Glize, André
    - Inventaire après décès: Vibert-Rollet, Augustine-Madeleine-Charlotte. Guillaume, René-Constant (épouse). Sabot (rue du), n° 1., 1er septembre 1834
      Décédée le 8 janvier 1833.
      inventaire après décès; Sabot (rue du); Vibert-Rollet, Augustine-Madeleine-Charlotte; Guillaume, René-Constant
    - Inventaire après décès: Facquer, Pierre-François. Sainte Opportune (place), n° 6. Parfumeur (ancien), 6 octobre 1834
      Décédé le 27 août 1834. 2 décembre 1836, liquidation et partage, RE/I/26.
      inventaire après décès; Sainte-Opportune (place); Facquer, Pierre-François; parfumeur
    - Inventaire après décès: Herbin, Joseph. Ponthieu (rue de), n° 23., 10 décembre 1834
      Décédé le 27 novembre 1834.
      inventaire après décès; Ponthieu (rue de); Herbin, Joseph
    - Inventaire après décès: Verdin, Pierre-Justin. Four Saint Germain (rue du), n° 11., 13 décembre 1834
      Décédé le 5 décembre 1834.
      inventaire après décès; Four-Saint-Germain (rue du); Verdin, Pierre-Justin
    - Inventaire après décès: Legrand, Antoinette-Marie-Henriette. Dupuy, Bertrand (veuve). Tournon (rue de), n° 9., 17 décembre 1834
      Décédée le 26 novembre 1834.
      inventaire après décès; Tournon (rue de); Legrand, Antoinette-Marie-Henriette; Dupuy, Bertrand
    - Inventaire après décès: Guerin, Amandine-Désirée-Julie. Buson de Flandre-Gabriel-Constant (épouse). Saint Dominique du Gros Caillou (rue), n° 151., 7 janvier 1835
      Décédé le 14 décembre 1834.
      inventaire après décès; Saint-Dominique-du-Gros-Caillou (rue); Guerin, Amandine-Désirée-Julie; Buson de Flandre-Gabriel-Constant
    - Inventaire après décès: Boudet, Elisabeth-Françoise-Victoire. Choron, Jean-Joseph (veuve). Petit Bourbon (rue du), n° 9 / Saint Sulpice., 19 janvier 1835
      Décédée le 9 janvier 1835.
      inventaire après décès; Petit-Bourbon (rue du); Saint-Sulpice (place); Boudet, Elisabeth-Françoise-Victoire; Choron, Jean-Joseph
    - Inventaire après décès: Duval, Jacques-René. Sainte Marie (passage), n° 5., 23 février 1835
      Décédé le 19 janvier 1835.
      inventaire après décès; Sainte-Marie (passage); Duval, Jacques-René
    - Inventaire après décès: Sanejouand, Michel. Gindre (rue du), n° 6. Propriétaire, 9 mars 1835
      Décédé le 5 février 1835.
      inventaire après décès; Gindre (rue du); Sanejouand, Michel
    - Inventaire après décès: Letailleur, Gabriel-Barnabé., 11 mars 1835
      Décédé le 3 février 1835.
      inventaire après décès; Letailleur, Gabriel-Barnabé
    - Inventaire après décès: Marvis, Athanase-Albéric., 14 mars 1835
      Décédé le 31 décembre 1834.
      inventaire après décès; Marvis, Athanase-Albéric
    - Inventaire après décès: Herbel, Marie. Fiaux, Jean-Julien (épouse). Garçon de chantier, 28 mars 1835
      Décédée le 17 janvier 1835.
      inventaire après décès; Herbel, Marie; Fiaux, Jean-Julien
    - Inventaire après décès: Angard, Marie-Catherine. Ledoyen, Pierre-Germain (épouse). Cherche Midi (rue du), n° 55. Décédée le 13 avril 1835., 23 avril 1835
      inventaire après décès; Cherche-Midi (rue du); Angard, Marie-Catherine; Ledoyen, Pierre-Germain
    - Inventaire après décès: Graffin, Jacques -Denis. Sèvres (rue de), n° 23., 4 mai 1835
      Décédé le 26 mars 1835.
      inventaire après décès; Sèvres (rue de); Graffin, Jacques -Denis
    - Inventaire après décès: Vigneron, Marie-Madeleine. Philippe, Pierre (veuve). Saint Thomas d'Enfer (rue), n° 5., 22 mai 1835
      Décédé le 15 mai 1835.
      inventaire après décès; Saint-Thomas-d'Enfer (rue); Vigneron, Marie-Madeleine; Philippe, Pierre
    - Inventaire après décès: Noailles, Alexis-Louis-Joseph de (comte). Palais Bourbon (place du), n° 95. Décédé le 14 mai 1835., 25 mai 1835
      inventaire après décès; Noailles, Alexis Louis Joseph de
    - Inventaire après décès: Dechard, Anne-Angélique. Saint Dominique (rue), n° 181., 30 mai 1835
      Décédée le 19 mai 1835.
      inventaire après décès; Saint-Dominique (rue); Dechard, Anne-Angélique
    - Inventaire après décès: Carpentier, Pierre-Dominique. Babille (rue), n° 3., 17 juin 1835
      Décédé le 29 mai 1835.
      inventaire après décès; Babille (rue); Carpentier, Pierre-Dominique
    - Inventaire après décès: Cochard, Denis-Julien. Montparnasse (barrière du), chemin de ronde. Maraîcher, 25 juin 1835
      Décédé le 29 mars 1835.
      inventaire après décès; Montparnasse (chemin de ronde du); Cochard, Denis-Julien; maraîcher
    - Inventaire après décès: D'Arras, Louis-Antoine. Saint Honoré (rue), n° 176. Décédé le 27 juin 1835., 8 juillet 1835
      inventaire après décès; Saint-Honoré (rue); D'Arras, Louis-Antoine
    - Inventaire après décès: Vaquez, Jean-François. Huissier aux conseils du roi, 31 juillet 1835
      Décédé le 21 juillet 1835.
      inventaire après décès; Vaquez, Jean-François; huissier
    - Inventaire après décès: Colin, Jean-Pierre-Chrisostôme. Colonel de gendarmerie en retraite, 10 août 1835
      Décédé le 18 juillet 1835.
      inventaire après décès; Colin, Jean Pierre Chrysostome; officier (armée)
    - Inventaire après décès: Marest, Anne-Catherine. Cauchois, Denis (veuve). Servandoni (rue), n° 10., 17 août 1835
      Décédée le 9 août 1835.
      inventaire après décès; Servandoni (rue); Marest, Anne-Catherine; Cauchois, Denis
    - Inventaire après décès: Mathieu, François-Joseph. Pot de Fer (rue du), n° 8., 4 septembre 1835
      Décédé le 2 août 1835.
      inventaire après décès; Pot-de-Fer (rue du); Mathieu, François-Joseph
    - Inventaire après décès: Dubois, René-Ferdinand. Mazarine (rue), n° 19., 10 septembre 1835
      inventaire après décès; Mazarine (rue); Dubois, René-Ferdinand
    - Inventaire après décès: Petignon, Catherine-Pauline. Dupuy, Claude-Gérard (veuve). Guénégaud (rue), n° 31., 28 septembre 1835
      Décédée le 11 septembre 1835.
      inventaire après décès; Guénégaud (rue); Petignon, Catherine-Pauline; Dupuy, Claude-Gérard
    - Inventaire après décès: Caquq, Marie-Joséphine. Ducrocq, Louis-Julien-Honoré (veuve)., 31 octobre 1835
      Décédée le 23 octobre 1835.
      inventaire après décès; Caquq, Marie-Joséphine; Ducrocq, Louis-Julien-Honoré
    - Inventaire après décès: Wurtz, Suzanne-Marie. Treuttel, Jean-Georges (veuve)., 6 novembre 1835
      Décédée le 11 octobre 1835.
      inventaire après décès; Wurtz, Suzanne-Marie; Treuttel, Jean-Georges
    - Inventaire après décès: Pillot, Pierre-Louis. Orléans (route d'), n° 29 / Montrouge., 9 novembre 1835
      Décédé le 26 août 1835.
      inventaire après décès; Montrouge (ancienne commune); Orléans (route d'); Pillot, Pierre-Louis
    - Inventaire après décès: Lefrene, Marie-Victoire. Baudin, Antoine (veuve). Belleville., 13 novembre 1835
      Décédée le 31 octobre 1835.
      inventaire après décès; Belleville (ancienne commune); Lefrene, Marie-Victoire; Baudin, Antoine
    - Inventaire après décès: Huart, Jean-Baptiste. Bellechasse (rue de), n° 25., 16 novembre 1835
      Décédé le 23 octobre 1835.
      inventaire après décès; Bellechasse (rue de); Huart, Jean-Baptiste
    - Inventaire après décès: Drouin, Madeleine-Adélaïde. Romeuf, Claude (épouse). Saint Cloud / 92., 17 novembre 1835
      Décédée le 30 août 1835.
      inventaire après décès; Saint-Cloud (Hauts-de-Seine); Drouin, Madeleine-Adélaïde; Romeuf, Claude
    - Inventaire après décès: Perrin, François. Chilly-Mazarin., 14 décembre 1835
      Décédé le 6 août 1835.
      inventaire après décès; Chilly-Mazarin (Essonne); Perrin, François
    - Inventaire après décès: Martin, Marie-Catherine-Emelie. Very, Charles-Etienne (épouse)., 11 janvier 1836
      Décédé le 5 janvier 1836.
      inventaire après décès; Martin, Marie-Catherine-Emelie; Very, Charles-Etienne
    - Inventaire après décès: Mac Mahon, Patrice. Décédé le 20 octobre 1835., 13 janvier 1836
      inventaire après décès; Mac Mahon, Patrice
    - Inventaire après décès: Taillebosq, Catherine-Victoire., 1er février 1836
      Décédée le 10 décembre 1835.
      inventaire après décès; Taillebosq, Catherine-Victoire
    - Inventaire après décès: Depierre, Charles-Louis-François. Petit Bourbon (rue du), n° 3 / Saint Sulpice. Curé de Saint Sulpice, 11 février 1836
      Décédé le 20 janvier 1836.